臺灣臺中地方法院刑事判決　　　　　　 100年度訴字第2107號
公　訴　人　臺灣臺中地方法院檢察署檢察官
被　　　告　張嘉瑞
上列被告因毒品危害防制條例案件，經檢察官提起公訴（100年
度毒偵字第2021號），本院因被告所犯非死刑、無期徒刑、最輕
本刑為三年以上有期徒刑之罪或高等法院管轄第一審案件，經被
告就被訴事實為有罪之陳述，裁定進行簡式審判程序，判決如下
：
    主    文
張嘉瑞施用第一級毒品，累犯，處有期徒刑壹年。扣案之注射針
筒貳支沒收。
    犯罪事實及理由
一、本件犯罪事實及證據，除起訴書犯罪事實部分關於被告施用
    第一級毒品之時間、地點、方式補充為「張嘉瑞於100年4月
    3日下午3、4時許，在臺中市○○路306巷10號4樓之14之住
    處，以針筒注射之方式，施用第一級毒品海洛因1次」，及
    證據部分加列「被告於本院審理時之自白」、「扣案之注射
    針筒2支」之外，餘均引用起訴書之記載（如附件）。
二、扣案之注射針筒2支，為被告所有供本件犯罪所用之物，業
    經被告供陳在卷，依第38條第1項第2款規定宣告沒收。至扣
    案之吸食器1組，則與本件犯行無關，爰不為沒收之諭知。
三、依刑事訴訟法第273條之1第1項、第299條第1項前段、第310
    條之2、第454條，毒品危害防制條例第10條第1項，刑法第
    11條前段、第47條第1項、第38條第1項第2款，判決如主文
    。
本案經檢察官張良旭到庭執行職務。
中    華    民    國   100    年    10    月    31    日
                  刑事第十四庭  法  官  戴嘉慧
以上正本證明與原本無異。
如不服本判決應於收受判決後10日內向本院提出上訴書狀，並應
敘述具體理由；其未敘述上訴理由者，應於上訴期間屆滿後20日
內向本院補提理由書（均須按他造當事人之人數附繕本）；「切
勿逕送上級法院」。
                                書記官  劉晴芬
中    華    民    國   100    年    10    月    31    日
【附錄本案論罪科刑法條】
毒品危害防制條例第10條
施用第一級毒品者，處6月以上5年以下有期徒刑。
施用第二級毒品者，處3年以下有期徒刑。
【附件】
臺灣臺中地方法院檢察署檢察官起訴書                  不股
                                   100年度毒偵字第2021號
    被      告  張嘉瑞  女  39歲（民國○○年○月○○日生）
                        住南投縣埔里鎮○○里○村路73號
                        居臺中市○區○○路306巷10號4樓之
                        14
                        國民身分證統一編號：Ｚ000000000號
上列被告因違反毒品危害防制條例案件，業經偵查終結，認應提
起公訴，茲將犯罪事實及證據並所犯法條分述如下：
        犯罪事實
一、張嘉瑞前於民國89年間因施用毒品案件，經裁定送觀察、勒
    戒，認有繼續施用毒品之傾向，再經裁定送強制戒治1年，
    於90年1月4日停止其處分出所，並由本署檢察官以90年度戒
    毒偵字第385號為不起訴處分確定；又因施用毒品案件，經
    裁定送強制戒治，於92年7月6日執行完畢，刑責部分則經法
    院判處有期徒刑6月確定，於93年1月5日執行完畢；又因施
    用毒品案件，分別經法院判處有期徒刑6月、11月確定，經
    合併定應執行刑有期徒刑1年3月確定；復因施用毒品案件，
    經法院判處有期徒刑1年2月確定，前開案件嗣經減刑，並經
    接續執行，於96年12月4日執行完畢。詎仍不知悔改，復基
    於施用第一級毒品之犯意，於100年4月7日15時25分許起回
    溯96小時內之某時點，在不詳地點，以不詳之方式，非法施
    用第一級毒品海洛因1次。嗣於100年4月7日14時30分許，為
    警持搜索票，在其臺中市○區○○路306巷10號4樓之14居處
    內執行搜索而查獲。
二、案經臺中市政府警察局第四分局報告偵辦。
        證據並所犯法條
一、訊據被告張嘉瑞固坦承有施用第一級毒品海洛因之事實，惟
    其係供述：最後一次是在100年1月2日14時許，在成功路居
    處，以針筒注射之方式，施用第一級毒品海洛因云云。經查
    ，被告為警於100年4月7日15時25分許所採集之尿液經送檢
    驗結果，呈嗎啡陽性反應，此有詮昕科技股份有限公司濫用
    藥物尿液檢驗報告1份附卷可稽。按人體吸食毒品，經尿液
    排出之時間，依吸食量多寡、人體代謝功能、吸食者之年齡
    及性別不同而有所差異，一般而言，吸食者在48小時內所排
    泄之尿液，均有可能被檢出，若經常或大量吸食，則經尿液
    排出時間約可延長至4天即96小時，故被告於100年4月7日15
    時25分許經採尿送驗結果，呈嗎啡陽性反應，足認被告於上
    開採尿時間起回溯96小時內之某時點，應有施用海洛因之事
    實，是被告所辯，不足採信。又被告前因施用毒品案件，經
    裁定送觀察、勒戒，認有繼續施用毒品之傾向，再經裁定送
    強制戒治1年，於90年1月4日停止其處分出所，並由本署檢
    察官以90年度戒毒偵字第385號為不起訴處分確定；又因施
    用毒品案件，經裁定送強制戒治，於92年7月6日執行完畢，
    刑責部分則經法院判處有期徒刑6月確定，於93年1月5日執
    行完畢；又因施用毒品案件，分別經法院判處有期徒刑6月
    、11月確定，經合併定應執行刑有期徒刑1年3月確定，嗣經
    減刑，於96年12月4日執行完畢，此有刑案資料查註紀錄表
    及全國施用毒品案件紀錄表等在卷可參。是被告於強制戒治
    執行完畢後，復經有期徒刑之執行完畢後5年內，再犯本件
    施用毒品罪嫌堪予認定。
二、核被告所為，係違反毒品危害防制條例第10條第1項之施用
    第一級毒品罪嫌。其為供非法施用而非法持有毒品之低度行
    為應為嗣後施用之高度行為所吸收，不另論罪。又被告前因
    施用毒品案件受有期徒刑執行，於96年12月4日執行完畢後
    ，5年內故意再犯有期徒刑以上之罪，係屬累犯，請依刑法
    第47條第1項規定加重其刑。
三、依毒品危害防制條例第23條第2 項、刑事訴訟法第251 條第
    1項提起公訴。
    此  致
臺灣臺中地方法院
中    華    民    國   100    年    6     月    21    日
                              檢察官      謝耀德
本件正本證明與原本無異
中    華    民    國   100    年    7     月    20    日
                              書記官      陳南成